【裁判字號】    92,易,1518
【裁判日期】    920731
【裁判案由】    竊盜
【裁判全文】
臺灣板橋地方法院刑事判決                        九十二年度易字第一五一八號
    公  訴  人  臺灣板橋地方法院檢察署檢察官
    被      告  丁○○
右列被告因竊盜案件，經檢察官提起公訴（九十二年度偵字第四六九九號、第五九九
三號），本院判決如左：
    主  文
丁○○竊盜，處有期徒刑肆月，如易科罰金，以佰元折算壹日。
    事  實
一、丁○○意圖為自己不法之所有，與姓名年籍不詳綽號「小張」之成年男子基於共
    同犯意之聯絡，於民國九十二年三月十七日十一時二十五分許，在臺北縣鐵路局
    臺北工務段鶯歌與桃園間五十二公里四百公尺處，共同竊取鐵路局因保養需要而
    拆下置放在鐵軌兩旁之鐵製護軌拖架一千八百十六組（含十六‧五公厘螺絲、防
    脫護軌四角壓塊及十六‧五公厘螺絲彈簧墊片，價值新臺幣七十九萬三千五百九
    十二元），得手後，將之置於廢棄桶、袋內，經鐵路局臺北工務段鶯歌班技術副
    領班甲○○（起訴書誤載為宋隆生）發現報警並制止其逃逸，嗣經警至現場查獲
    。
二、案經桃園縣警察局大園分局暨臺北縣政府警察局三峽分局報請臺灣板橋地方法院
    檢察署檢察官偵查起訴。
    理  由
一、訊據被告丁○○矢口否認有何竊盜犯行，辯稱：我當時是跟朋友到那邊，我只有
    撿一個比較破的塑膠桶，我撿一撿就放在路邊，水溝裡面還有排球，我就把排球
    撿起來，後來鐵路局的人就來了，工作人員叫我過去後，我有看到另外那個人從
    鐵路旁走了，我並沒有假裝在撿垃圾（詳見本院九十二年七月十五日訊問筆錄）
    。經查：被告於警訊時先稱：我與不知姓名男子打賭火車經過方向決定輸贏，輸
    的一方就去撿拾鐵道旁垃圾。我去撿拾時綽號「小張」的男子即離去所以未被查
    獲（見九十二年度偵字第五九九三號卷，第四頁）。嗣於檢察官偵訊時稱：我並
    沒有偷那些東西，我只有在那邊撿我的球（同上卷，二十四頁背面）。另於本院
    羈押訊問時供稱：鐵塊等物係在鐵軌旁邊撿的，並不是偷竊（見九十二年三月十
    七日訊問筆錄）。其供詞互核不一，雖稱並無竊盜行為，惟所辯已有可疑。而證
    人甲○○迭於偵查及本院審理中到庭證稱：我看到那些拖架、壓塊、螺絲墊片有
    用白色塑膠袋及鐵桶裝著，我看到一個人距離約一百多公尺，手上拿著白色塑膠
    袋在撿，我就打電話給領班，請領班請分駐所的員警來，在員警未到前，我過去
    問那個人在做什麼，那個人就是被告丁○○，他看到我之後就假裝在撿垃圾，想
    要逃跑，我叫他不要跑，他就不敢跑等到警察來。當時還有另外一個人，但因為
    太遠了，且只有我一個人所以被他跑掉了（本院九十二年五月二十九日訊問筆錄
    ；九十二年偵字第五九九三號卷第三三頁）。證人證述甚為詳細，而其與被告並
    無怨隙，衡情當無恣意誣陷之理。又該鐵製護軌拖架一千八百十六組（含十六‧
    五公厘螺絲、防脫護軌四角壓塊及十六‧五公厘螺絲彈簧墊片）既係因保養之需
    而拆下置於鐵軌兩旁，並非報廢丟棄之物，客觀上依卷附照片研判，亦難認係廢
    棄物。此外，並有照片八幀、贓物認領保管單一紙附卷可稽。從而，本案事證明
    確，被告竊盜犯行堪予認定。
二、核被告所為，係犯刑法第三百二十條第一項之竊盜罪。其與姓名年籍不詳綽號「
    小張」之成年男子，有犯意聯絡與行為分擔，為共同正犯。爰審酌被告犯罪後仍
    否認犯行，其所竊取物品之價值，及其素行、犯後態度等一切情狀，量處如主文
    所示之刑，並諭知易科罰金之折算標準。
三、至被告用來裝鐵製護軌拖架所使用之桶、袋等物，依卷內照片所示均係屬破舊不
    堪使用之物，爰不予宣告沒收，附此敘明。
四、公訴意旨另以：被告丁○○意圖為自己不法之所有，於九十二年二月二十三日上
    午十時許，在臺北縣土城市○○○路○段五十四巷口前，利用可作為凶器使用之
    螺絲起子一把，竊取乙○○所有之車牌號碼ＥＷ─四一五六號自用小客車，得手
    後，避免被警查獲旋將上述車牌拆下，以該車供己行駛之用。嗣於九十二年二月
    二十五日十六時三十分許，駕駛該車途經臺北縣三峽鎮○○路二三八巷口，經警
    發現可疑查獲上情，而認被告另涉犯加重竊盜罪等語。
五、按犯罪事實應依證據認定之，無證據不得推定其犯罪事實，又不能證明被告犯罪
    者，應諭知無罪之判決，刑事訴訟法第一百五十四條第二項、第三百零一條第一
    項分別定有明文。再按刑事訴訟法上所謂認定犯罪事實之證據，係指足以認定被
    告確有犯罪行為之積極證據而言，該項證據自須適合於被告犯罪事實之認定，始
    得採為斷罪資料；如未能發現相當證據，或證據不足以證明，自不能以推測或擬
    制之方法，以為裁判之基礎。且認定事實所憑之證據，其為訴訟上之證明，須達
    於通常一般之人均不致有所懷疑，而得確信其為事實之程度者，始得為有罪之認
    定，倘其證明尚未達到此一程度而有合理之懷疑存在時，尚難為有罪認定之基礎
    。另苟積極證據不足以為不利於被告事實之認定，即應為被告有利之認定，更不
    必有何有利之證據，最高法院著有六十九年度台上字第一五三一號、三十年度上
    字第八一六號、四十年度台上字第八六號、七十六年度台上字第四九八六號判例
    可資參照。
六、經核公訴意旨認被告涉犯此部分罪嫌，無非係以被害人乙○○於警訊中之指述，
    並有車輛竊盜資料個別查詢表、贓物領回收據以資佐證。訊據被告堅決否認涉有
    右揭犯行，辯稱：乙○○的車是我在被查獲當天跟朋友綽號泡麵借的，被查獲時
    ，車子就開回來停在我們住家庭院空地，警察來時泡麵也還在我家等語。經查：
    被告於警、偵訊時均供稱該車係向綽號泡麵借的，而依被害人之指述及車輛竊盜
    資料個別查詢表、贓物領回收據，僅能證明該車係被害人失竊之贓車，並不能證
    明係被告所竊取。且證人即被告之父丙○○於本院訊問時亦證稱：該車係被告向
    綽號泡麵借的，當天泡麵將車開到伊家中等語（見九十二年七月十五日審理筆錄
    ）。綜上所述，堪認被告所辯該車係向綽號泡麵借的一節，尚非無稽。況持有贓
    物，在社會生活經驗上，來源不一而足，無從以被告持有贓物，即認係被告所竊
    取。此外，本院依職權調查結果，復查無其他積極證據足資認定被告有何竊盜之
    犯行，揆諸前揭說明，自屬不能證明被告犯罪，就此部分本應為無罪判決之諭知
    ，惟公訴人認此部份與本件起訴有罪之部分成立連續犯應論以一罪，故爰不另為
    無罪之諭知，附此敘明。
據上論斷，應依刑事訴訟法第二百九十九條第一項前段，刑法第二十八條、第三百二
十條第一項、第四十一條第一項前段，罰金罰鍰提高標準條例第一條前段、第二條，
判決如主文。
本案經檢察官魏正杰到庭執行職務。
中      華      民      國      九十二      年    七    月    三十一    日
                                      臺灣板橋地方法院刑事第一庭
                                          法  官  李君豪
右正本證明與原本無異。
如不服本判決，應於判決送達後十日內向本院提出上訴狀。
                                          書記官  楊灥
中      華      民      國      九十二      年    七    月    三十一    日
附錄本案論罪科刑法條全文：
刑法第三百二十條：
意圖為自己或第三人不法之所有，而竊取他人之動產者，為竊盜罪，處五年以下有期
徒刑、拘役或五百元以下罰金。
意圖為自己或第三人不法利益，而竊佔他人之不動產者，依前項之規定處斷。
前二項之未遂犯罰之。


司法院資訊處製作；財團法人民間司法改革基金會備份。
